【裁判字號】    97,易,2614
【裁判日期】    971204
【裁判案由】    毒品危害防制條例
【裁判全文】
臺灣板橋地方法院刑事判決              97年度易字第2614號
公  訴  人  臺灣板橋地方法院檢察署檢察官
被      告  甲○○
                    現另案於臺灣基隆監獄執行中
上列被告因毒品危害防制條例案件，經臺灣板橋地方法院檢察署
檢察官提起公訴（97年度毒偵字第5984號），因被告為有罪陳述
，經本院聽取當事人意見後，以合議庭裁定，依簡式審判程序獨
任審判，判決如下：
    主  文
甲○○施用第二級毒品，累犯，處有期徒刑柒月。扣案之第二級
毒品甲基安非他命驗餘淨重貳點柒玖陸陸公克，沒收銷燬之，扣
案之塑膠包裝袋壹只，沒收。
    事  實
一、甲○○前於民國90年間，因施用毒品案件，經本院裁定送觀
    察、勒戒，經勒戒結果，被判定無繼續施用毒品傾向，90年
    5 月3 日釋放出所，並經臺灣板橋地方法院檢察署檢察官為
    不起訴處分確定。94年間，又因施用毒品案件，經本院判處
    有期徒刑4 月確定，94年2 月25日執行完畢。同年，復因竊
    盜案件，經本院判處有期徒刑5 月確定，94年11月21日執行
    完畢。95年間，再因施用毒品案件，經本院判處有期徒刑6
    月確定，95年5 月15日執行完畢。
二、甲○○猶不知悛悔，明知毒品甲基安非他命屬毒品危害防制
    條例規定禁止持有、施用之第二級毒品（下簡稱：安非他命
    ），竟基於施用安非他命之犯意，於97年7 月10日22時許，
    在臺北縣新莊市○○○路65號515 室，以將安非他命結晶體
    置於燈泡吸食器內點火燃燒使之產生煙霧再吸用之方式，施
    用安非他命1 次。
三、嗣於97年7 月11日9 時許，在臺北縣新莊市○○○路67號前
    ，為警查獲，並經警扣得其所有之安非他命1 包（原淨重2.
    7970公克、驗餘淨重2.7966公克）。隨後經警於11日當日10
    時45分許起之警詢中，經警徵得其同意採取其尿液，經送鑑
    定結果，證實呈（甲基）安非他命陽性反應。
四、案經臺北縣政府警察局新莊分局報由臺灣板橋地方法院檢察
    署檢察官偵查起訴。
    理  由
一、訊據被告甲○○對前揭事實坦承不諱，而被告於上開警詢中
    經警採取之尿液，經送臺灣檢驗科技股份有限公司，以EIA
    酵素免疫分析法初步檢驗，並以GC/MS 氣相層析質譜儀法確
    認檢驗，證實呈（甲基）安非他命陽性反應之事實，有臺北
    縣政府警察局新莊分局偵辦毒品案被移送者姓名及代碼對照
    表、上述公司濫用藥物檢驗報告各1 份在卷可稽。被告為警
    於上揭時地查獲時，經警扣安非他命1 包之事實，亦有卷附
    之搜索扣押筆錄、扣押物品目錄表各1 份及查獲現場之照片
    可證。扣案之安非他命1 包，經送交通部民用航空局航空醫
    務中心，以氣相層析質譜儀法檢驗，鑑定結果：安非他命1
    包，原淨重2.7970公克、取樣0.0004公克、驗餘淨重2.7966
    公克，檢出甲基安非他命成分等情，復有該中心97年7 月29
    日航藥鑑字第0973751 號毒品鑑定書1 份在卷可考（附於毒
    偵卷第45頁）本件事證明確，被告施用安非他命之犯行，洵
    堪認定。
二、論罪科刑：
    (一)按犯毒品危害防制條例第10條之罪者，檢察官應聲請法院
      裁定令被告入勒戒處所觀察、勒戒，其期間不得逾2 月；
      觀察、勒戒或強制戒治執行完畢釋放後，5 年內再犯同條
      例第10條之罪者，檢察官應依法追訴，毒品危害防制條例
      第20條第1 項、第23條第2 項分別定有明文。查被告前曾
      因施用毒品案件，經法院裁定送觀察、勒戒及判刑之紀錄
      ，如事實欄一所示，有臺灣高等法院被告前案紀錄表在卷
      足稽，依最高法院95年度第7 次刑事庭會議決議之意旨，
      被告於其觀察勒戒執行完畢5 年內，有再犯（含三犯以上
      ）施用毒品案件，且經法院判刑確定，其於再犯之施用毒
      品案件發生後，又犯本件施用毒品罪，其本案犯罪之訴追
      條件已具備，合先敘明。
    (二)查安非他命屬毒品危害防制條例第2 條第2 項第2 款規定
      之第二級毒品。核被告施用安非他命之行為，係犯毒品危
      害防制條例第10條第2 項之施用第二級毒品罪。被告施用
      安非他命時之持有行為，為高度之施用行為所吸收，不另
      論罪。
    (三)被告有事實欄一所示之有期徒刑執行完畢之紀錄，有臺灣
      高等法院被告前案紀錄表1 份在卷可稽，被告於5 年內再
      故意犯本件有期徒刑以上之罪，依刑法第47條第1 項之規
      定，構成累犯，應加重其刑。
    (四)茲審酌被告有施用毒品犯罪之前科，曾因施用毒品案件，
      經送觀察、勒戒，詳如事實欄一所示，其猶不知悛悔，再
      為本案犯行，顯見被告自制力尚屬薄弱，及念其本件犯罪
      屬自損犯性質等一切情狀，量處如主文所示之刑。
    (五)扣案之毒品安非他命驗餘淨重2.7966公克，屬被告持有中
      查獲之第二級毒品，依毒品危害防制條例第18條第1 項前
      段規定，宣告沒收銷燬之。扣案之用以包裝上開毒品之塑
      膠袋1 只，屬被告所有供其持有毒品之物，為被告供承在
      卷，依刑法第38條第1 項第2 款規定宣告沒收。
據上論斷，應依刑事訴訟法第273 之1 第1 項、第299 條第1 項
前段，毒品危害防制條例第10條第2 項、第18條第1 項前段，刑
法第11條前段、第47條第1 項、第38條第1 項第2 款，判決如主
文。
本案經檢察官楊大智到庭執行職務。
中    華    民    國    97    年    12    月    4     日
                  刑事第一庭      法  官  王復生
上列正本證明與原本無異。
如不服本判決，應於判決送達後10日內敘明上訴理由，向本院提
出上訴狀 (應附繕本) ，上訴於臺灣高等法院。其未敘述上訴理
由者，應於上訴期間屆滿後20日內向本院補提理由書「切勿逕送
上級法院」。
                                  書記官  張惠芳
中    華    民    國    97    年    12    月    9     日
附錄本案論罪科刑法條全文：
毒品危害防制條例第10條
施用第一級毒品者，處 6 月以上 5 年以下有期徒刑。
施用第二級毒品者，處 3 年以下有期徒刑。


司法院資訊處製作；財團法人民間司法改革基金會備份。
